臺灣桃園地方法院刑事裁定　　　　　　100年度撤緩字第106號
聲　請　人　臺灣桃園地方法院檢察署檢察官
受　刑　人　劉冠毅
上列聲請人因受刑人詐欺案件（本院99年度簡上字第941 號），
聲請撤銷緩刑之宣告（100 年度執聲字第909 號），本院裁定如
下：
    主  文
聲請駁回。
    理  由
一、聲請意旨略以：受刑人劉冠毅前因詐欺案件，經臺灣桃園地
    方法院檢察署檢察官於99年4 月1 日偵查，檢察官偵查終結
    後向本院聲請簡易判決處刑，嗣經本院於99年10月29日以99
    年度壢簡字第2114號簡易判決處有期徒刑5 月，如易科罰金
    ，以新臺幣（下同）1,000 元折算一日；嗣經上訴，復經本
    院合議庭於99年12月30日以99年度簡上字第941 號判決駁回
    上訴，緩刑2 年，並應支付被害人如調解筆錄所示之賠償，
    而於同日確定在案（下稱前案）。受刑人竟於前開緩刑判決
    前，即99年1 月下旬某日犯幫助詐欺取財罪，經本院於100
    年3 月3 日，以100 年度壢簡字第315 號簡易判決，判處有
    期徒刑4 月，如易科罰金，以1,000 元折算一日，而於100
    年3 月28日確定（下稱後案），可認受刑人前開所受緩刑宣
    告之基礎事實已經有所變動，另被告明知詐騙集團猖獗，竟
    在短時間內一再將金融機構之提領工具提供給詐欺集團使用
    ，足見其非偶蹈法網或對其所犯有所悔悟，自有執行刑罰之
    必要，爰依刑法第75條之1 第1 項第1 款及刑事訴訟法第47
    6 條之規定，聲請將上述緩刑之宣告予以撤銷。
二、按受緩刑之宣告，在緩刑前因故意犯他罪，而在緩刑期內受
    六月以下有期徒刑、拘役或罰金之宣告確定者，足認原宣告
    之緩刑難收其預期效果，而有執行刑罰之必要者，得撤銷其
    宣告，刑法第75條之1 第1 項第1 款定有明文。再刑法緩刑
    制度係為促進惡性輕微之被告或偶發犯、初犯利於改過自新
    而設，刑法第75條之1 既明定法院裁量之義務，則受刑人是
    否已足認緩刑宣告難收其預期效果，而有撤銷緩刑宣告、執
    行刑罰之必要，仍須衡酌相關情況決定之，亦即法院為撤銷
    緩刑宣告前，應先審核原宣告之緩刑是否難收預期效果，而
    有執行刑罰之必要的法定要件，換言之，若不符合此等前提
    條件，即不得撤銷緩刑宣告，至為明確。
三、經查，前開聲請意旨有各該判決書、臺灣高等法院被告前案
    紀錄表附卷可佐，甚為明確，堪以認定。本案受刑人經宣告
    緩刑之詐欺案件（前案），其犯罪情節係提供詐欺集團金融
    機構提領工具，後案雖亦同為提供提領工具而犯幫助詐欺取
    財罪，然後案之犯罪時間為前案遭偵查、起訴之前，憑此自
    難認受刑人經前案緩刑之宣告後，有何難收預期效果之情，
    反而，細譯該後案之判決書，受刑人於後案偵查中業能坦承
    其以2,000 元之代價出售其存摺、提款卡，此與前案偵查中
    被告一度否認涉有詐欺犯行，而辯稱係依報紙「職棒簽賭」
    廣告與陳經理聯絡進而提供提領工具之辯解，迥然有別，可
    認受刑人就其後案幫助詐欺犯行業已有所悔悟、知所警惕，
    而能坦承全部犯行。再者，依前開判決書事實欄所示，受刑
    人於前、後案中所交付提領工具之時間相近，雖無法認定其
    係基於單一幫助取財犯意，同時交付數個提領工具給同一詐
    欺集團成員使用，但從此相近之交付時點看來，可見受刑人
    並非在遭查獲後仍執意再為相同之犯行，而係出於「同一動
    機」在相近時間而為，不能因受刑人在前案受緩刑宣告前又
    有後案之同一類型犯行，而認前案有執行刑罰之必要，甚為
    明確。此外，受刑人並無其他案件經檢察官偵查或由法院審
    理中，此有前開前案紀錄表可參，復無其他證據可認受刑人
    除符合刑法第75條第1 項第1 款所定之情形外，有何足以認
    定原宣告之緩刑難收其預期效果，而有執行刑罰之必要之情
    形，尚難以此逕認受刑人經前案罪刑暨緩刑之宣告後，全無
    悔意，或非經入監執行無以收懲儆或矯正之效。是聲請人聲
    請撤銷緩刑之宣告，尚難認有理由，應予駁回。
三、依刑事訴訟法第220 條，裁定如主文。
中    華    民    國   100    年    6     月    7     日
                         刑事第六庭  法  官  陳德池
以上正本證明與原本無異。
如不服本裁定，應於裁定送達後5 日內向本院提出抗告狀。
                                     書記官  李玉華
中    華    民    國   100    年    6     月    8     日